臺灣高雄地方法院刑事判決
111年度審易字第890號
公  訴  人  臺灣高雄地方檢察署檢察官
被      告  洪耀輝



上列被告因違反毒品危害防制條例案件，經檢察官提起公訴（11
1年度偵字第5313號、第20052號），因被告於準備程序進行中，
就被訴事實為有罪之陳述，經受命法官告知簡式審判程序之旨，
並聽取被告與公訴人之意見後，由本院合議庭裁定由受命法官獨
任依簡式審判程序審理，判決如下：
    主  文
洪耀輝持有第三級毒品純質淨重五公克以上，處有期徒刑伍月，
如易科罰金，以新臺幣壹仟元折算壹日。扣案如附表編號1所示
之物，均沒收銷燬、扣案如附表編號2至3所示之物，均沒收。
    事  實
一、洪耀輝明知甲氧基甲基安非他命係毒品危害防制條例所明定
    之第二級毒品、愷他命、Mephedrone，均係毒品危害防制條
    例所明定之第三級毒品，不得非法持有，竟基於持有第二級
    毒品，及第三級毒品純質淨重5公克以上之犯意，於民國110
    年9月間某日，在高雄市前鎮區85大樓某酒吧內，以新臺幣
    （下同）6萬元向真實姓名年籍不詳綽號「小陳」之人，購
    買如附表編號1所示含有第二級毒品甲氧基甲基安非他命(起
    訴書誤載為甲基安非他命)成分之毒品咖啡包，及如附表編
    號2、3所示總純質淨重5公克以上之第三級毒品愷他命、含
    有第三級毒品Mephedrone成分之毒品咖啡包而持有之。嗣洪
    耀輝因另案涉犯重利等案件，經警於111年1月26日在洪耀輝
    位於高雄市○○區○○路0段000號4樓住處執行搜索，當場扣得
    如附表所示之第二、三級毒品，及電子磅秤4臺、愷他命盤
    （含刮卡）1組，而查悉上情。　　
二、案經高雄市政府警察局刑事警察大隊報告臺灣高雄地方檢察
    署檢察官偵查後起訴。
    理  由
一、程序方面：
    本件被告洪耀輝所犯均係死刑、無期徒刑、最輕本刑為3年
    以上有期徒刑以外之罪，其於準備程序進行中，就被訴事實
    為有罪之陳述，經本院告知簡式審判程序之旨，並聽取當事
    人之意見後，認無不得或不宜改依簡式審判程序進行之情形
    ，爰依刑事訴訟法第273條之1第1項規定，裁定本件進行簡
    式審判程序。又本件卷內之證據資料，依同法第273條之2規
    定，不受同法第159條第1項關於傳聞法則規定之限制，依法
    均有證據能力，合先敘明。
二、認定犯罪事實所憑之證據及其理由：
    上開犯罪事實，業據被告坦承不諱，並有高雄市政府警察局
    刑事警察大隊搜索、扣押筆錄、扣押物品目錄表、扣押物品
    收據、內政部警政署刑事警察局111年5月9日刑鑑字第11100
    20306號鑑定書、高雄市立凱旋醫院111年4月5日高市凱醫驗
    字第72478號濫用藥物成品檢驗鑑定書在卷可稽。又扣案如
    附表所示之物，經分別送內政部警政署刑事警察局、高雄市
    立凱旋醫院，分別檢出第二級毒品甲氧基甲基安非他命、第
    三級毒品愷他命、Mephedrone成分(詳附表所載)，足認被告
    前揭任意性自白，與事實相符，堪予採信。從而，本案事證
    明確，被告上開犯行，均堪認定，應依法論科。　　
三、論罪科刑：
  ㈠罪名：
  ⒈核被告所為，係犯毒品危害防制條例第11條第2項之持有第二
    級毒品罪、同條第5項之持有第三級毒品純質淨重5公克以上
    罪。
　⒉被告以一購入行為，同時持有如附表編號1至3所示第二、三
    級毒品，同時觸犯持有第二級毒品罪及持有第三級毒品純質
    淨重5公克以上之罪，為想像競合犯，應依刑法第55條規定
    ，從一重之持有第三級毒品純質淨重5公克以上罪處斷。
  ㈡刑罰裁量：
    爰以行為人之責任為基礎，審酌被告無視法律之禁止而持有
    含第二、三級毒品成份毒咖啡包及純質淨重5 公克以上第三
    級毒品愷他命，所為對社會秩序產生不良影響，且其持有之
    毒品如流通市面，將危害國人身心健康及社會秩序，亦對戒
    絕毒癮危害之公共利益造成潛在危險，所為應予非難，惟念
    被告犯後坦承犯行，態度尚佳，又其持有毒品之動機、目的
    係為供己施用，並未持以更犯他案，且卷查無證據證明其係
    為出售或轉讓與他人牟利，犯罪所生之損害尚非重大，兼衡
    其教育程度、經濟（涉個人隱私，詳卷）、前科素行（詳卷
    附臺灣高等法院被告前案紀錄表）等一切情狀，量處如主文
    所示之刑及易科罰金之折算標準。
四、沒收部分：
　㈠按毒品危害防制條例對於犯持有第三、四級毒品純質淨重5
    公克以上之罪所查獲第三、四級毒品之沒收，並無特別規定
    ，如其行為已構成犯罪，則該毒品即屬不受法律保護之違禁
    物，應回歸刑法之適用，依刑法第38條第1項之規定沒收之
    （最高法院98年度台上字第6117號判決意旨參照）。
  ㈡扣案如附表編號1所示之物，經鑑驗屬均檢出第二級毒品、附
    表編號2、3所示之物，經鑑驗均檢出第三級毒品成分，業如
    上述，是附表編號1所示之物，均應依毒品危害防制條例第1
    8條第1項前段規定，宣告沒收銷燬，附表編號2、3所示之物
    ，均應依刑法第38條第1項規定，宣告沒收，又包裝附表編
    號1至3所示毒品之包裝袋，因與其上所殘留之毒品難以析離
    ，且無析離之實益與必要，應視同毒品，一併沒收銷燬、沒
    收之，至送驗耗損部分之毒品因已滅失，爰不另宣告沒收銷
    燬、沒收。
　㈢另扣案之電子磅秤4臺、愷他命盤（含刮卡）1組等物，因與
    本案被告持有毒品犯罪無關，爰均不予宣告沒收，附此敘明
    。
據上論斷，應依刑事訴訟法第273條之1第1項、第299條第1項前
段，判決如主文。
本案經檢察官尤彥傑提起公訴，檢察官陳宗吟到庭執行職務。
中    華    民    國   111    年    10    月    28    日
                  刑事第五庭  法  官  陳銘珠
以上正本證明與原本無異。
如不服本判決應於收受送達後20日內向本院提出上訴書狀，並應
敘述具體理由；如未敘述上訴理由者，應於上訴期間屆滿後20日
內向本院補提理由書（均須按他造當事人之人數附繕本）「切勿
逕送上級法院」。
中    華    民    國   111    年    10    月    28    日
                              書記官  史華齡 
附錄本案論罪科刑法條：
《毒品危害防制條例第11條》
持有第一級毒品者，處3年以下有期徒刑、拘役或新臺幣30萬元
以下罰金。
持有第二級毒品者，處2年以下有期徒刑、拘役或新臺幣20萬元
以下罰金。
持有第一級毒品純質淨重十公克以上者，處1年以上7年以下有期
徒刑，得併科新臺幣1百萬元以下罰金。
持有第二級毒品純質淨重二十公克以上者，處6月以上5年以下有
期徒刑，得併科新臺幣70萬元以下罰金。
持有第三級毒品純質淨重五公克以上者，處2年以下有期徒刑，
得併科新臺幣20萬元以下罰金。
持有第四級毒品純質淨重五公克以上者，處1年以下有期徒刑，
得併科新臺幣10萬元以下罰金。
持有專供製造或施用第一級、第二級毒品之器具者，處1年以下
有期徒刑、拘役或新臺幣10萬元以下罰金。

附表     編號 扣案物  鑑定結果及說明 出處 1 含第二級毒品甲氧基甲基安非他命成分之毒品咖啡包2包  驗前淨重共計16.391公克，驗後淨重共計15.596公克，經鑑驗，均檢出第二級毒品甲氧基甲基安非他命(MMA)成分 高雄市立凱旋醫院111年4月5日高市凱醫驗字第72478號濫用藥物成品檢驗鑑定書(高市警刑大偵6字第11171833900號警卷第25頁) 2 含第三級毒品Mephedrone成分之毒品咖啡包1包  驗前淨重2.619公克，驗後淨重2.215公克，經鑑驗，檢出第三級毒品Mephedrone成分  3 愷他命3包  驗前淨重共計99.31公克，經拉曼光譜分析法鑑驗，3包均呈第三級毒品愷他命陽性反應，經氣相層析/質譜分析法及核磁共振分析法鑑驗，隨機抽取編號6鑑定，驗前淨重94.41公克，驗餘淨重94.31公，檢出第三級毒品愷他命成分，純度約86%，依據抽測純度值，推估3包含愷他命之驗前總純質淨重共計約85.4公克 內政部警政署刑事警察局111年5月9日刑鑑字第1110020306號鑑定書(高市警刑大偵6字第11171833900號警卷第23頁)